【裁判字號】    99,司繼,399
【裁判日期】    990818
【裁判案由】    拋棄繼承
【裁判全文】
臺灣台中地方法院民事裁定    99年度司繼字第399號
聲  請  人  寅○○
            丑○○
            卯○○
            酉○○
兼  上一人  巳○○
法定代理人
法定代理人  黃敏柔
聲  請  人  申○○
兼  上一人  午○○
法定代理人
法定代理人  陳湘琴
聲  請  人  未○○
兼  上一人  辰○○
法定代理人
法定代理人  陳奕君
聲  請  人  庚○○
兼  上一人  戊○○
法定代理人
上  一  人  丁○○
法定代理人
聲  請  人  辛○○
            己○○
上  二  人  丙○○
法定代理人  亥○○
聲  請  人  子○○
上  二  人  甲○○
法定代理人  戌○○
聲  請  人  天○○
            宇○○
            地○○
            壬○○
            乙○○
上列聲請人聲請拋棄繼承事件，本院裁定如下：
一、按遺產繼承人，除配偶外，依左列順序定之：直系血親卑親
    屬、父母、兄弟姐妹、祖父母；前條所定第一順序之繼承人
    ，以親等近者為先；第一順序之繼承人，其親等近者均拋棄
    繼承時，由次親等之繼承人繼承，民法第一千一百三十八條
    、第一千一百三十九條、第一千一百七十六條第五項分別定
    有明文。是遺產繼承人除配偶外，若前順序（或同順位親等
    在前者）有繼承人時，後順序者（或同順位親等在後者）依
    法不得繼承，既非繼承人，若聲明拋棄繼承，自於法不合。
二、本件聲請意旨略稱：被繼承人癸○不幸於民國九十八年十二
    月十一日死亡，聲請人寅○○、丑○○、卯○○、午○○、
    辰○○、巳○○、天○○、宇○○、地○○、壬○○、乙○○為被繼承人之孫，聲請人酉○○、申○○、未○○為被繼
    承人之曾孫，被繼承人之次男王進典於九十二年二月七日死
    亡，其代位繼承人丁○○、丙○○、甲○○為被繼承人之孫
    ，聲請人戊○○、辛○○、己○○、子○○為被繼承人之曾
    孫，聲請人庚○○為被繼承人之玄孫，聲明人等自願拋棄繼
    承權，爰依民法第一千一百七十四條之規定，聲請核備等語
    。
三、本件被繼承人癸○於九十八年十二月十一日死亡，聲請人寅
    ○○、丑○○、卯○○、午○○、辰○○、巳○○、天○○
    、宇○○、地○○、壬○○、乙○○為被繼承人之第一順序
    孫輩繼承人，聲請人酉○○、申○○、未○○為被繼承人之
    第一順序曾孫輩繼承人；被繼承人之次男王進典於九十二年
    二月七日死亡，由被繼承人之孫子女丁○○、丙○○、甲○○代位繼承，聲請人戊○○、辛○○、己○○、子○○為被
    繼承人之曾孫，聲請人庚○○為被繼承人之玄孫等情，有聲
    請人提出之繼承系統表、戶籍謄本及除戶戶籍謄本等附卷可
    稽，此部分之主張，固堪信為真實。然被繼承人之第一順序
    子輩繼承人中，六子王晉賢（原名王文駿）尚未向本院辦理
    拋棄繼承，從而，本件被繼承人癸○既有第一順位子輩繼承
    人王晉賢未為拋棄繼承，依前開法條規定，聲請人等皆屬順
    序在後之繼承人，均未取得繼承權，自無繼承權可拋棄，其
    等聲請拋棄繼承自於法不合，應予駁回。
四、依非訟事件法第二十一條第一項前段，裁定如主文。
中    華    民    國    99    年    8     月    18    日
                  家事法庭    司法事務官  羅欣寧
以上正本係照原本作成
如對本裁定抗告須於裁定送達後十日內向本院提出抗告狀。
中    華    民    國    99    年    8     月    18    日
                               書 記  官  蔡萍萍

司法院資訊處製作；財團法人民間司法改革基金會備份。
